# 收到的拆迁补助款属于其他收益吗

提问人：今日审计 时间：2018-02-14 08:43:22
快过年了，不知道有没有高手回答一下。正如 2 楼所说，本身拆迁补偿中补偿土地、房屋款不是政府补助定义中的无偿补助，但是解释公告将其列作了政府补助。而这次政府补助准则变动，将营业外收入的范围大大缩小，是否，拆迁补助也不再列入营业外收入，而是作为其他收益呢？

回答人：chenyiwei
这个问题目前仍有争议，主要是拆迁中灭失的房屋和土地使用权是属于“处置损失”还是“毁损报废损失”尚无定论。个人倾向于后者。

提问人：今日审计 时间：2018-03-03 14:59:05
这个企业的拆迁是因为市政规划要求，之前就放在递延收益，每年摊销转入营业外收入-政府补助的，今年政府补助准则变动，这块摊销也要转入其他收益吗？总觉得比较别扭

回答人：chenyiwei
后续的摊销应当是与资产相关的政府补助。因为资产的折旧摊销属于营业利润的组成部分，所以也可以转入其他收益。